---
lang: fr
fontsize: 10pt
format:
  cv-blocks-pdf:
    details: true
keywords: [Modèles parcimonieux, Intégration multi-omique, Recherche reproductible]
categories: [Méthodes statistiques, Apprentissage automatique]
engine: knitr
bibliography:
  - data/papers.bib
  - data/talks.bib
---

## {{< meta author >}} - Curriculum Vitae

### Chercheuse

::: {.cv-header file="data/personal.yml"}
:::

### Bilan des activités

Production
:   {{< cv_count file="data/papers.yml" group=1 >}} articles, {{< cv_count file="data/papers.yml" group=2 >}} exposés.

Doctorants
:   {{< cv_count file="data/students.yml" group=1 >}} thèse, {{< cv_count file="data/students.yml" group=2 >}} Master.

Enseignement
:   Statistiques en action avec R, Optimisation convexe.

### Parcours professionnel

::: {.cv-block file="data/experience.yml"}
:::

### Cursus universitaire

::: {.cv-block file="data/education.yml"}
:::

## Activités scientifiques

### Projets financés

::: {.cv-block file="data/grants.yml"}
:::

### Animations et vie collectives

::: {.cv-block file="data/activities.yml"}
:::

### Encadrements

::: {.cv-block file="data/students.yml"}
:::

### Enseignements

```{=latex}
Environ 2000 heures d'enseignement. Enseignant à l'université Exemple de 2015 à 2024.
```

::: {.cv-block file="data/teachings.yml"}
:::

## Productions scientifiques

### Publications

::: {.cv-bibliography file="data/papers.yml"}
:::

## Projets de recherche

### DISCERN

Dans le cadre du projet DISCERN, mon équipe développe des estimateurs de
modèles graphiques parcimonieux pour l'intégration de données multi-omiques.
À partir d'une matrice de covariance empirique $S$, on estime une matrice
de précision parcimonieuse $\hat\Theta_\lambda$ en résolvant

$$
\hat\Theta_\lambda = \arg\min_{\Theta \succ 0} \; -\log\det\Theta + \mathrm{tr}(S\Theta) + \lambda \|\Theta\|_1 .
$$

```{r}
#| echo: false
#| label: fig-lambda
#| fig-cap: "Erreur d'estimation en fonction de la pénalité de parcimonie"
#| fig-pos: "H"
#| fig-width: 4.2
#| fig-height: 2.2
#| message: false
suppressPackageStartupMessages(library(ggplot2))
set.seed(42)
lambda <- seq(0.05, 0.5, length.out = 6)
erreur <- pmax(0.9 * exp(-3 * lambda) + rnorm(6, 0, 0.02), 0.05)
df <- data.frame(lambda = lambda, erreur = erreur)

ggplot(df, aes(x = lambda, y = erreur)) +
  geom_line(color = "#345A8A") +
  geom_point(color = "#CC0000", size = 1.6) +
  labs(x = expression(lambda), y = "Erreur d'estimation") +
  theme_minimal(base_size = 9)
```

Augmenter la pénalité $\lambda$ échange une erreur d'estimation plus
faible contre un graphe plus parcimonieux et plus interprétable, voir
@fig-lambda.

### Autre projet

{{< lipsum 2 >}}

Voir @tbl-lambda.

```{r}
#| echo: false
#| label: tbl-lambda
#| tbl-cap: "Erreur d'estimation et parcimonie du graphe pour quelques valeurs de la pénalité"
df_tbl <- data.frame(
  Lambda = c(0.05, 0.2, 0.5),
  Erreur = c(0.79, 0.42, 0.19),
  Parcimonie = c("12%", "48%", "81%")
)
knitr::kable(df_tbl)
```
